Inventaris van de archieven van de Interdepartementale Instructiecommissie inzake het vraagstuk van de Nederlands-Belgische Waterwegen, 1951; de Belgisch-Nederlandse Onderhandelingscommissie inzake de Waterwegen, 1951-1954
Nationaal Archief, Den Haag
Ministerie van Buitenlandse Zaken: Instructiecommissie en Onderhandelingscommissie Belgisch-Nederlandse Waterwegen
Belg.-Ned. Waterwegen
1951-1954
Z26051
0.40 meter; 10 inventarisnummers.
Normale geschreven, getypte en gedrukte documenten, geen bijzondere handschriften.
Nationaal Archief, Den Haag
Ministerie van Buitenlandse Zaken / Interdepartementale Instructiecommissie inzake het vraagstuk van de Nederlands-Belgische waterwegen, 1951
Ministerie van Buitenlandse Zaken / Belgisch-Nederlandse onderhandelingscommissie
inzake de waterwegen, 1951-1954
De archieven van de commissies bevatten stukken betreffende de werkzaamheden van deze commissies die als belangrijkste onderwerp hadden de verbinding van Antwerpen met de Rijn; het kanaal Gent-Terneuzen en de verbinding tussen het Albertkanaal en het Julianakanaal. Het archief bevat het eindverslag (met kaarten) van de Onderhandelingscommissie, uitgebracht in 1954.
Archiefvorming
Geschiedenis van de archiefvormer
De Interdepartementale Instructiecommissie en De Belgisch-Nederlandse onderhandelingscommissie inzake de waterwegen 1951-1954
De Interdepartementale Instructiecommissie inzake het vraagstuk van de Nederlands-Belgische waterwegen werd ingesteld teneinde de instructie te ontwerpen voor de delegatie die onderhandelingen met België moest voeren over de aangelegenheden met betrekking tot de waterwegen (de Nederlandse delegatie van de Belgisch-Nederlandse Onderhandelingscommissie inzake de Waterwegen). De Instructiecommissie werd in juni 1951 ingesteld.
Op 9 oktober 1951 verklaarden de Belgische en Nederlandse regeringen ter gelegenheid van ministeriële besprekingen te 's-Gravenhage zich in beginsel akkoord onderhandelingen te openen over het vraagstuk van de waterwegen en daartoe in te stellen de Belgisch-Nederlandse Onderhandelingscommissie inzake de Waterwegen.
In de Onderhandelingscommissie zouden de vraagstukken worden behandeld die reeds in de Bijzondere Commissie voor de Waterwegen en Havenproblemen ter tafel waren gekomen, te weten:
de verbinding van Antwerpen met de Rijn
het kanaal Gent-Terneuzen en de sluis van Terneuzen
de verbinding tussen het Albertkanaal (B) en het Julianakanaal (NL).
Geschiedenis van het archiefbeheer
De archieven, ter grootte van 0,1 resp. 0,25 m', zijn in 1993 overgedragen aan het Algemeen Rijksarchief.
Overbrenging van een overheidsarchief
Inhoud en structuur van het archief
2.05
Ordening van het archief
Het archief van de Instructiecommissie bestaat uit één dossier dat chronologisch is ingericht.
Het archief van de Onderhandelingscommissie is eveneens chronologisch ingericht.
Aanwijzingen voor de gebruiker
Openbaarheidsbeperkingen
Volledig openbaar.
Materiële beperkingen
Aanvraaginstructie
Openbare archiefstukken kunnen online worden aangevraagd en gereserveerd. U kunt dit ook via de terminals in de studiezaal van het Nationaal Archief doen. Om te kunnen reserveren dient u de volgende stappen te volgen:
U maakt een profiel aan op www.gahetna.nl, en logt vervolgens in
Via de archiefinventaris (alleen de beschrijvingen met rode nummers) selecteert u het gewenste archiefstuk door op de knop 'Reserveren' te klikken
In het volgende scherm geeft u aan op welke dag u het archiefstuk wilt inzien
Indien u zich bevindt in de studiezaal en een tafelnummer heeft ontvangen kunt u dit nummer vermelden. Als u geen tafelnummer heeft kunt u tafelnummer 777 laten staan
Vervolgens bevestigt u uw reservering door deze te versturen.
Verwant materiaal
Beschikbaarheid van kopieën
Verwante archieven
Zie voor het archief van de voorloper van de Interdepartementale Instructiecommissie toegangsnummer 2.05.48.06: het archief van de Bijzondere Commissie voor de Waterwegen en Havenproblemen, 1949-1951
Beschrijving van de series en archiefbestanddelen
- Interdepartementale Instructiecommissie inzake het vraagstuk van de Nederlands-Belgische waterwegen 1951, 1
  - Stukken betreffende de werkzaamheden van de Interdepartementale Instructiecommissie inzake het vraagstuk van de Nederlands-Belgische Waterwegen., 1951 jun - okt; 1; 1 omslag
- Belgisch-Nederlandse onderhandelingscommissie inzake de waterwegen 1951-1954, 2
  - Stukken betreffende de werkzaamheden van de Belgisch-Nederlandse Onderhandelingscommissie inzake de waterwegen., 1951-1954; 2-9; 8 omslagen
    - 1951 dec - 1952 jun, 2
    - 1952 jul - okt, 3
    - 1952 nov - dec, 4
    - 1953 jan - jun 15, 5
    - 1953 jun 16 - sep, 6
    - 1953 okt - dec, 7
    - 1954 jan, 8
    - 1954 feb. - jul., 9
  - "Advies over vraagstukken inzake waterwegen en Havenproblemen. Uitgebracht aan de Regeringen van België en Nederland door de heren F. van Cauwelaert en M.P.L. Steenberghe", verslag van de Belgisch-Nederlandse Onderhandelingscommissie inzake de Waterwegen, met kaarten. Gedrukt., 1954; 10; 1 omslag